臺灣臺南地方法院刑事判決
110年度原交簡上字第6號
上  訴  人  邱書涵


選任辯護人  彭大勇律師(法扶律師)
            林士龍律師(法扶律師)
            郭栢浚律師(法扶律師)
上列上訴人因公共危險案件，不服本院中華民國110年8月18日11
0年度原交簡字第52號第一審判決（起訴案號：110年度調偵字第
664號）提起上訴，上訴人就被訴事實為有罪之陳述，本院管轄
之第二審合議庭依簡式審判程序審理，判決如下：
    主  文
上訴駁回。
    事實及理由
一、本件除原審判決犯罪事實欄第2列所載「飲用啤酒2罐」應記
    載為「飲用啤酒若干」外，其餘均引用第一審判決書所記載
    之事實、證據及理由（如附件）。
二、本案經本院審理結果，認第一審簡易判決依調查證據之結果
    對被告論以修正前刑法第185條之3第1項第1款之駕駛動力交
    通工具而吐氣所含酒精濃度達每公升0.25毫克以上之罪；並
　　審酌被告明知酒精成分對人之意識、控制能力具有不良影響
    ，超量飲酒後會導致對週遭事務之辨識及反應能力較平常狀
    況薄弱，因而酒後騎車在道路上行駛，對一般往來之公眾及
    駕駛人自身皆具有高度危險性，猶漠視自己安危，更枉顧法
    律禁止規範與公眾道路通行之安全，仍酒後騎乘普通重型機
    車在道路行駛，並因此肇事致自己及被害人林奉君受傷，嗣
    為警測得其飲酒後吐氣所含酒精濃度達每公升0.63毫克，所
    為實屬不該，及考量被告犯後坦認犯行，業與被害人調解成
    立，有調解筆錄附卷可稽（見原交易卷第61至62頁），兼衡
    其自陳高職畢業之教育程度，職業為服務業，家庭經濟狀況
    勉持（見警卷第5頁）等一切情狀，援引刑事訴訟法第449條
    第2項、第3項、第454條第1項，（修正前）刑法第185條之3
    第1項第1款、第41條第1項前段、第42條第3項前段，刑法施
    行法第1條之1第1項規定，以簡易判決判處上訴人即被告量
    處有期徒刑2月，併科罰金新臺幣2萬元，並諭知有期徒刑如
    易科罰金、罰金如易服勞役之折算標準。其認事、用法均無
    不當，量刑亦稱妥適，應予維持。
三、本件上訴人即被告雖上訴主張原審雖然判決有期徒刑兩個月
    得易科罰金，但是就上訴人收入而言，如果去繳這筆六萬元
    的話，被告有兩個月都沒有生活費，這是很沈重的負擔。原
    審又另外併科兩萬元的罰金，被告是第一次酒駕，並沒有其
    他不良紀錄，也沒有酒駕前科，是否一定要併科這兩萬元值
    得商榷，請求撤銷此部分判決。另被告已經知道這部分的行
    為是不對的，被告收入無法負擔罰金，經過辯護人與被告討
    論後，被告願意接受一定的處罰去服義務勞務100個小時，
    希望被告透過服義務勞務的過程中獲得一定的教訓，以獲得
    附條件緩刑宣告的機會。
　　    惟按關於刑之量定及緩刑之宣告，係實體法上賦予法院
　　得為自由裁量之事項，倘其未有逾越法律所規定之範圍，或
    濫用其權限，即不得任意指摘為違法（最高法院75年台上字
    第7033號刑事判決）。本件上訴人所犯（修正前）刑法第18
    5條之3第1項第1款之罪，其最輕本刑為有期徒刑2月，且得
    併科20萬元以下之罰金。原審量處有期徒刑2月，併科罰金2
    萬元，並未逾越法律所規定之範圍，或濫用其權限；且刑度
    亦屬低度刑，量刑並未過重。再者，原審判決認「辯護人雖
    以被告並無前科，素行良好，且為酒駕初犯，犯後坦承犯行
    ，歷此事件惕勵自省，又被告目前擔任服務業，於疫情期間
    收入銳減為由，為被告請求給予緩刑之宣告等語。惟本院審
    酌被告於飲酒後騎乘機車上路，置公眾道路往來秩序與其自
    身安全於不顧，足見其漠視法律規範且心存僥倖，又因此肇
    事致己身及他人受傷，對於自己及其他用路人車之安全已實
    際造成危害，嗣為警查獲時吐氣酒精濃度達每公升0.63毫克
    ，本案若給予被告緩刑之宣告，將無懲儆之效，有違政府為
    保障用路人之生命身體安全而修法提高刑度之意旨，是本院
    認本件仍有藉刑罰之執行督促被告警惕之必要，不宜為緩刑
    之諭知」，已具體說明不予緩刑之理由，且其論理並無不當
    。綜上所述，本件上訴人提起本件上訴請求撤銷原判決及諭
    知緩刑，經核並無理由，應予駁回。
四、另被告行為後，刑法第185條之3第1項於111年1月28日修正
    公布，同年月30日生效。修正後刑法第185條之3第1項之刑
    度由「2年以下有期徒刑，得併科20萬元以下罰金」提高為
    「3年以下有期徒刑，得併科30萬元以下罰金」。亦即修正
    後之規定並未較有利於被告，依刑法第2條第1項規定，應適
    用行為時即修正前之規定。原審雖未及審酌比較新舊法，惟
    其適用法律並無違誤，毋庸撤銷改判，附此說明。
據上論斷，應依刑事訴訟法第455條之1第1項、第3項、第368條
、第373條，判決如主文。
本案經檢察官莊士嶔提起公訴；檢察官吳惠娟到庭執行職務。
中　　華　　民　　國　　111 　年　　2 　　月　　16　　日
                    刑事第一庭審判長法　官  梁淑美
                                    法  官  陳品謙
                                    法  官  鄭文祺
以上正本證明與原本無異。
本件不得再上訴。
                                    書記官  吳昕韋
中　　華　　民　　國　　111 　年　　2 　　月　　16　　日